# 股权投资的二个问题

提问人：503145409 时间：2017-03-24 21:27:15
一，公司购买上市公司增发股票作为可供出售金融资产，有五年限售期，限售期是按市价计量吗？ 二，使用公司的权益投资，认购一家公司的新增股份，是按该项旧权益投资的评估价计量新取得的权益性投资吗？不涉及合并

回答人：chenyiwei
一、限售期间的公允价值计量需考虑限售因素的影响。如果是通过定向增发取得限售股的，则建议采用“关于证券投资基金执行《企业会计准则》估值业务及份额净值计价有关事项的通知”（证监会计字[2007]21号）中的附件“非公开发行有明确锁定期股票的公允价值[1]的确定方法”中规定的后续计量方法。 二、如果是上市公司通过定向增发，本企业原持有的非上市公司股权被置换为上市公司股份的，则应按上市公司的定向增发价格确定所取得上市公司股权的成本，与原持有长期股权投资或金融资产账面价值之间的差异确认为投资处置收益。